【裁判字號】    99,簡上,98
【裁判日期】    990624
【裁判案由】    傷害
【裁判全文】
臺灣基隆地方法院刑事判決              99年度簡上字第98號
上  訴  人  臺灣基隆地方法院檢察署檢察官
被      告  丙○○
上列上訴人因被告傷害案件，不服本院基隆簡易庭99年度基簡字
第138號，中華民國99年2月25日第一審簡易判決（聲請簡易判決
處刑案號：臺灣基隆地方法院檢察署98年度偵字第5538號）提起
上訴，本院管轄之第二審合議庭判決如下：
    主  文
原判決撤銷。
丙○○傷害人之身體，處罰金新臺幣伍仟元，如易服勞役，以新
臺幣壹仟元折算壹日。緩刑貳年。
    事  實
一、丙○○與乙○○為朋友關係，於民國98年7月1日下午4時許
    ，丙○○委請乙○○至其基隆市七堵區○○○路85號6樓住
    處安裝冷氣時，因乙○○突然伸手碰丙○○身體，丙○○竟
    基於傷害他人身體之犯意，以徒手抓住乙○○右手掌並向後
    迴轉下壓之類似擒拿術之手法，將乙○○推倒在地，致乙○
    ○受有右手第二指僵直並掌側板關節損傷之傷害。
二、案經乙○○訴請臺灣基隆地方法院檢察署檢察官偵查後聲請
    簡易判決處刑。
    理  由
壹、程序事項（關於證據能力）
    按被告以外之人於審判外之陳述，雖不符同法第159 條之1
    至之4 之規定，而經當事人於審判程序同意作為證據，法院
    審酌該言詞陳述或書面陳述作成時之情況，認為適當者，亦
    得為證據，刑事訴訟法第159 條之5 第1 項定有明文。本件
    被告及檢察官於審判程序中就下述證據資料屬傳聞證據，且
    不符刑事訴訟法第159 條之1 至之4 之規定者，均同意作為
    證據，而本院審酌各該證據資料作成時之一切客觀情況，認
    為適當，故得為證據，合先敘明。
貳、實體事項
一、認定犯罪事實所憑之證據及理由：
    訊據被告丙○○對於上開犯行均坦承不諱，核與告訴人乙○
    ○之指述及證人陳木盛之證詞大致相符，此外另有國泰醫療
    財團法人汐止國泰綜合醫院（下簡稱汐止國泰醫院）、長庚
    醫療財團法人基隆長庚紀念醫院（下簡稱基隆長庚醫院）診
    斷證明書各1份、基隆長庚醫院99年5月14日長庚院基法字第
    101號函所附之病歷影本1份、汐止國泰醫院99年6月2日99汐
    管歷字第606號函所附之病歷影本1份在卷可參。又告訴人乙
    ○○於本院準備程序中陳稱：伊受傷後最初是去基隆市○○
    路之楊骨科診所就診等語，嗣經本院向楊骨科診所函調乙○
    ○之病歷，其確實於案發後翌日即98年7月2日因右手指腫脹
    ，至該診所就診施以藥物治療，此有楊骨科診所病歷影本1
    紙附卷可稽。是以，被告之犯行業已明確，應予依法論科。
二、論罪科刑及撤銷改判之理由：
  (一)核被告所為，係犯刑法第277條第1項之傷害罪。原審據以論
    罪科刑，固非無見，然查，原審就告訴人所受傷勢部分，係
    以告訴人所提之汐止國泰醫院診斷證明書記載其於98年11月
    11日就診，及告訴人所提之基隆長庚醫院診斷證明書記載告
    訴人於98年10月1日、10月22日應診，均距離案發時間甚久
    ，故未能證明上開診斷證明書所載之「右手第二指僵直並掌
    側板關節損傷」、「右手食指近端指關節受傷，掌板及側韌
    破損」為被告所致，故就告訴人所受之傷勢僅認定為「右手
    食指扭傷之傷害」等詞。然查，告訴人於98年7月2日即至楊
    骨科診所看診並施以藥物治療，已如前述。且經本院向汐止
    國泰醫院、基隆長庚醫院函調告訴人之骨科全部病歷影本後
    ，查知告訴人於案發前，並無右食指扭傷或腫脹、僵直之舊
    疾，其係於98年8月26日至汐止國泰醫院就診，主訴其右手
    食指腫脹，嗣陸續於同年10月1日、10月22日至基隆長庚醫
    院就診，此有告訴人之基隆長庚醫院病歷1份在卷可參。告
    訴人復於同年11月3日、6日至汐止國泰醫院就診，於同年11
    月11日至13日至該院接受肌腱鬆懈手術。其住院之病歷摘要
    並記載告訴人主訴約4個月前之右食指扭傷，嗣後導致右食
    指腫脹及手指僵直、掌側板破損等語，此有告訴人之基隆長
    庚醫院、汐止國泰醫院病歷各1份附卷可憑，故依其病歷之
    記載，堪認告訴人之右手第二指僵直並掌側板關節損傷，應
    確為被告以手抓住告訴人右手掌並向後迴轉下壓所致。即手
    指扭傷確實為手指僵直、掌側板關節損傷之成因之一，兩者
    有直接之因果關係。然原審疏未加以審酌，即遽以診斷證明
    書上所載應診日期距離案發時間已逾3、4月乙節，即認告訴
    人所提之診斷證明書所載傷勢均非為被告所致，而認為告訴
    人僅受有「右手食指扭傷」之傷害，實有未洽。故原審對被
    告造成告訴人何種傷害之事實採認，因與事實未符，是檢察
    官因而提起上訴，請求撤銷原審判決等語，核有理由。因原
    審有上開可議之處，亦屬無可維持，自應由本院合議庭將原
    判決撤銷改判。
  (二)爰審酌被告犯罪動機、目的、手段、所生危害及其品行、智
    識程度及犯罪後坦承犯行、且業與告訴人達成調解，並賠償
    告訴人之損失，態度良好等一切情狀，量處如主文第2項所
    示之刑，並諭知如易服勞役之折算標準，以資懲儆。
  (三)又查被告前未曾受有期徒刑以上刑之宣告，有臺灣高等法院
    被告前案紀錄表1紙附卷可稽，其犯罪後已深知悔悟，業已
    賠償告訴人之損失，有調解筆錄1份附卷可參，且告訴人亦
    當庭表示願意原諒被告，故本院認其經此教訓後，當知警惕
    ，應無再犯之虞，因認其所宣告之刑，以暫不執行為適當，
    併予宣告緩刑2年，以勵來茲而啟自新。
據上論斷，應依刑事訴訟法第455條之1第1項、第3項、第369 條
第1項前段、第364條、第299條第1項前段，刑法第277條第1項、
第42條第3項前段、第74條第1項第1款，刑法施行法第1條之1，
判決如主文。
本案經檢察官甲○○到庭執行職務。
中    華    民    國    99    年    6     月    24    日
                  刑事第一庭審判長法  官  王福康
                                  法  官  王美婷
                                  法  官  鄭培麗
以上正本證明與原本無異。
本件判決不得上訴。
中    華    民    國    99    年    6     月    24    日
                                  書記官  湯惠芳

司法院資訊處製作；財團法人民間司法改革基金會備份。
